臺灣苗栗地方法院民事裁定　　　　　　　 100年度護字第92號
聲　請　人　苗栗縣政府
法定代理人　劉政鴻　　
相　對　人　A0000000　.
法定代理人　A0000000F.
　　　　　　A0000000M.
 
上列當事人間聲請延長安置事件，本院裁定如下：

    主    文
准將相對人A0000000安置於中途學校，施以2 年之特殊教育，至
民國102 年6 月22日止。
聲請程序費用新臺幣1,000元由聲請人負擔。

    理    由
一、聲請意旨略以：聲請人為兒童及少年福利主管機關，於民國
    100 年5 月23日下午4 時接獲苗栗縣警察頭份分局通報稱：
    相對人於當日遭查獲有從事性交易之情事，經聲請人派員至
    該分局陪同偵訊、製作筆錄，相對人確如通報所述，有從事
    性交易之情形，聲請人遂依兒童及少年性交易防制條例第15
    條將相對人緊急安置，並依同條例第16條第1 項規定提出報
    告，聲請鈞院裁定繼續安置相對人4 週在案。聲請人爰依同
    條例第17條之規定，提出觀察輔導報告及建議處遇方式，聲
    請鈞院裁定准予安置相對人於中途學校，施予2 年特殊教育
    ，以維護相對人權益等語。
二、主管機關依前條安置後，應於2 週至1 個月內，向法院提出
    觀察輔導報告及建議處遇方式，並聲請法院裁定。又法院依
    審理之結果，認為該兒童或少年有從事性交易者，除有下列
    情形之一者外，法院應裁定將其安置於中途學校，施予2 年
    之特殊教育：一、罹患愛滋病者。二、懷孕者。三、外國籍
    者。四、來自大陸地區者。五、智障者。六、有事實足證較
    適宜由父母監護者。七、其他事實足證不適合中途學校之特
    殊教育，且有其他適當之處遇者。法院就前項所列7 款情形
    ，及兒童或少年有從事性交易之虞者，應分別情形裁定將兒
    童或少年安置於主管機關委託之兒童福利機構、少年福利機
    構、寄養家庭或其他適當醫療或教育機構，或裁定遣送、或
    交由父母監護，或為其他適當處理，並通知主管機關續予輔
    導及協助。兒童及少年性交易防制條例第17條第1 項、第18
    條第2 、3 項定有明文可參。
三、經查，聲請人主張之事實，業據其提出苗栗縣兒童及少年性
    交易追蹤輔導家庭訪查、苗栗縣政府觀察輔導報告書各1 份
    附卷可稽，而依上開關懷中心觀察輔導報告略以：相對人父
    母為花蓮縣阿美族平地原住民，後隨相對人祖父母搬遷至竹
    南定居，從事板模工作。相對人父母有飲酒、吸毒行為，於
    96年間照顧功能不彰，接受聲請人家庭處遇服務迄今，因相
    對人家庭為列冊之低收入戶，且手足眾多，相對人及其大妹
    幾乎負起親職功能，相對人亦經常請假在家協助照顧弟妹。
    現相對人父母親均因毒品案件在監服刑，相對人於今年5 月
    正逢國中畢業，因在校期間就讀技藝班，表現良好，獲得免
    試入學推薦，相對人大姨原計畫接相對人北上就學及照顧，
    相對人卻予以婉拒，惟相對人在面臨升學選擇及學費壓力下
    ，此次經由三姨男友之友人介紹，瞞騙家人接觸酒店侍應工
    作，相對人親屬均感錯愕；相對人健康狀況不佳，有腦瘤病
    史，需定期追蹤，安置期間出現多次頭痛情形，100 年6 月
    8 日就醫由醫師開立止痛藥服用；相對人於安置期間情緒平
    靜、平穩，對於機構內之作息規範均能遵守，適應情況良好
    ，平時值日及清潔工作亦能勝任及仔細完成，對於同案之同
    學均會給予協助，經常分擔其他學員之工作，並對於自己從
    事色情工作反省度、受強迫度較高；綜合評估相對人家庭經
    濟收入不穩定，長期仰賴社會福利，經濟問題非短期間可以
    改善，相對人交友部分及日常生活亦有觸法之虞，因尚無前
    科致相對人態度輕浮無謂，也顯示其親族對此無約束力等語
    。另依上開追蹤輔導家庭訪視調查報告書略以：相對人家中
    手足眾多，相對人父母均因毒品案分別接受觀察勒戒及入監
    服刑，暫由外祖父母協助照顧相對人及其手足，相對人及弟
    妹與外祖父母互動關係良好，未出現不適應情形，相對人自
    小身兼母職，扛起照顧弟妹責任，故手足關係緊密，相對人
    在校期間因技藝班表現良好，獲得升學機會，然向父親提出
    相關就學服裝及代辦費時，父親卻未予回應，祖母表示相對
    人可能為減輕家庭經濟壓力及順利繳交學費，選擇鋌而走險
    從事陪酒工作；相對人外祖母期待相對人返家後繼續升學，
    完成高中學業，相對人大姑曾表示有意願接相對人至桃園共
    同生活，並負起照顧相對人之責，但因相對人念及弟妹需照
    顧而回絕大姑好意；相對人自我保護觀念薄弱，目前家中暫
    無適當之約束力管教相對人，雖相對人從事坐檯陪酒，原意
    係為減輕家庭經濟負擔，但因相對人對於身體自主及金錢價
    值觀念偏差，所結交友人皆缺乏正確知能及判斷是非對錯能
    力，為避免相對人落入從事性交易或之虞之循環，建議依兒
    童及少年性交易防制條例第18條之規定，裁定安置於中途學
    校施予2 年之「特殊教育」，導向其建立正確價值觀，改善
    偏差認知等語。本院審酌聲請人提出之觀察輔導報告，認相
    對人家庭自96年起即因疏忽照顧及欠缺親職功能通報介入，
    並由聲請人提供家庭處遇服務迄今，且相對人因交友不慎，
    未有正確角色模仿學習，導致社會價值有所偏差，透過身體
    來某取金錢，對於正確之社會價值觀尚未建立妥適，缺乏是
    非判斷能力，處於價值偏差、缺乏規範環境，目前仍有繼續
    從事性交易之虞，參酌相對人父母有吸毒等犯罪行為，不足
    為子女之行為典範，且目前均在監服刑中，顯然無法善盡照
    顧、扶養與教導之親職，相對人外祖父母之經濟不佳，長期
    仰賴社政機關之救助，相對人弟妹亦經社政機關安置照顧中
    ，實難以妥善提供相對人適當之教養，是以，相對人家庭無
    法提供足夠之管教及支持功能，為輔導相對人建立自我保護
    、自我約束及正確之價值觀，並提供其穩定之生活照護環境
    ，且予以繼續完成學業及習得技藝之機會，期使相對人能身
    心健全地成長，實有將相對人交付主管機關安置中途學校並
    施予2 年「特殊教育」之必要，是應認聲請人之聲請為有理
    由，應予准許。
四、依非訟事件法第21條第1 項，裁定如主文。
中    華    民    國   100    年    6     月    28    日
                  家事庭       法  官  李麗萍
以上正本係照原本作成。
如對本裁定抗告須於裁定送達後10日內向本院提出抗告狀，並繳
納抗告費用新台幣1,000元。
                               書記官  陳慧玲
中    華    民    國   100    年    6     月    28    日